臺灣高等法院臺南分院刑事裁定
111年度抗字第607號
抗  告  人  
即受刑人    林義英

上列抗告人因聲請定應執行刑案件，不服臺灣雲林地方法院中華
民國111年6月27日所為裁定（111年度聲字第434號），提起抗告
，本院裁定如下：
    主  文
抗告駁回。
    理  由
一、原裁定意旨略以：抗告人即受刑人林義英因犯附表1至5等罪
    ，分經判處罪刑確定在案，其中固有得與不得易科罰金之罪
    ，但此經抗告人請求合併定應執行之刑，檢察官因此就編號
    1-3各罪聲請定應執行刑，經核並無不合，定應執行刑有期
    徒刑14年6月。
二、抗告意旨如附件所示。
三、查抗告人因犯如附表所示之罪，先後經最高法院、臺灣高等
    法院臺中分院及原審判處如附表所示之刑，並均確定在案。
    而其中附表編號1、5所示之罪係得易科罰金，附表編號2至4
    所示之罪則不得易科罰金，原屬刑法第50條第1項但書第1款
    不得併合處罰之情形，然既經受刑人請求檢察官向法院聲請
    定應執行刑，有臺灣雲林地方檢察署刑法第50條第1項但書
    案件是否請求定應執行刑調查表1紙附卷可憑；又受刑人所
    犯如附表編號2之各罪，經臺灣彰化地方法院以110年度訴字
    第174號裁判定應執行有期徒刑8年6月，並經臺灣高等法院
    臺中分院以110年度上訴字第1538號判決、最高法院以111 
    年度台上字第1704號判決駁回上訴而確定；附表編號3之各
    罪，經原審以110年度訴字第373號、第447號裁判定應執行
    有期徒刑5年10月確定；附表編號5之各罪，經原審以110年
    度重訴字第9號裁判定應執行有期徒刑7月確定，亦有上述判
    決在卷可查。審酌抗告人所犯如附表編號1至5所示各罪，分
    別為竊盜、販賣毒品、持有毒品、非法持有爆裂物、恐嚇危
    害安全等罪，其中竊盜罪對他人財產造成損害、販賣、持有
    毒品造成毒品擴散，另亦造成社會治安之隱藏風險，非法持
    有爆裂物對於社會治安與他人之人身安全有一定之危害，恐
    嚇危害安全罪則對被害人之人身安全造成危害風險，衡量抗
    告人之責任與整體刑法目的及相關刑事政策，原審以抗告人
    所犯如附表編號1-5所示各罪，經檢察官聲請定應執行刑，
    於審核全案後，依刑法第51條所定限制加重原則，及多數犯
    罪責任遞減原則，酌定附表編號1-5所示各罪，為有期徒刑1
    4年6月，核均未逾越法律裁量之內部界限或外限界限。且衡
    諸抗告人編號1-5各罪最長刑期為7年8月，各罪刑期加總為
    有期徒刑51年11月，如附表1、4各罪刑期加計附表2、3、5
    各罪所定之應執行刑有期徒刑8年6月、5年10月、7月，其刑
    期加總為19年5月，原審因定應執行刑為有期徒刑14年6月，
    並未逾法律裁量之內、外部界限，亦無濫用裁量權而有違比
    例原則、平等原則、責罰相當原則，而使抗告人受有更不利
    益之情事，應無不當。
四、綜上，原審所定之應執行刑，核未逾越法律裁量之內部界限
    或外限界限，且無濫用裁量權而有違比例原則、平等原則、
    責罰相當原則等法律內部抽象價值界限，而使抗告人受有更
    不利益之情事，亦與刑法第51條所定限制加重原則，及多數
    犯罪責任遞減原則無違。抗告人抗告意旨指摘原裁定有逾越
    責任程度，斷絕受刑人回歸社會之更生期待，難認符合法律
    授予刑罰裁量權目的，所定應執行刑過重，其抗告並無理由
    ，應予駁回。
據上論斷，依刑事訴訟法第412條裁定如主文。
中　　華　　民　　國　　111 　年　　8 　　月　　15　　日
                  刑事第五庭    審判長法　官  蔡廷宜
                                      法　官  翁世容
                                      法　官  林坤志
　　　　　　　　　　　　　　　　　　　
以上正本證明與原本無異。
如不服本裁定，應於收受本裁定後五日內向本院提出抗告狀。
　　　　　　　　　　　　　　　　　　　書記官  凌昇裕
中　　華　　民　　國　　111 　年　　8 　　月　　15　　日
附表
附表：【受刑人林義英定應執行刑案件一覽表】
編     號            １           ２           ３ 罪     名  竊盜 販賣第一、二、三級毒品 ①販賣第二級毒品 ②販賣第三級毒品而混合二種以上之毒品 ③持有第一級毒品 宣 告 刑  有期徒刑6 月 ①有期徒刑7 年8 月 ②有期徒刑7 年8 月 ③有期徒刑4 年6 月 ④有期徒刑3 年9 月 ⑤有期徒刑3 年8 月 ①有期徒刑5 年2 月 ②有期徒刑5 年2 月 ③有期徒刑2 年8 月 ④有期徒刑3 年10月 ⑤有期徒刑2 年 ⑥有期徒刑7 月 犯罪日期  110 年8 月22日至110年8月23日 ①109 年7 月20日 ②109 年7 月23日 ③108 年11月16日 ④109 年5 月21日 ⑤109 年5 月13日 ①109 年10月9 日 ②109 年10月11日 ③109 年11月5 日 ④109 年11月10日 ⑤109 年11月10日 ⑥109 年11月4 日 偵查機關年度案號  臺灣雲林地方檢察署110年度偵字第5904號、第5907號、第5908號、第7665號 臺灣彰化地方檢察署109年度偵字第14229號、110年度偵字第2131號 臺灣雲林地方檢察署109年度偵字第7651號、第7753號、110年度偵字第1306號、第2680號、第3320號 最後事實審 法  院 臺灣雲林地方法院 臺灣高等法院臺中分院 臺灣雲林地方法院  案  號 110 年度易字第709 號 110 年度上訴字第1538號 110年度訴字第373號、第447號  判決日 110 年12月30日 110 年12月23日 111 年1 月27日 確定判決 法  院 臺灣雲林地方法院 最高法院 臺灣雲林地方法院  案  號 110 年度易字第709 號 111 年度台上字第1704號 110年度訴字第373號、第447號  確定日 111 年1 月27日 111 年3 月10日 111 年4 月11日 備     註  臺灣雲林地方檢察署111年度執字第487號 臺灣彰化地方檢察署111年度執字第1424號（編號２已定應執行有期徒刑8年6月） 臺灣雲林地方檢察署111年度執字第954號（編號３已定應執行有期徒刑5年10月） 


編     號            ４           ５ （以下空白）  罪     名  共同犯非法持有爆裂物 共同犯恐嚇危害安全罪  宣 告 刑  有期徒刑4 年，併科罰金新臺幣40,000 元  ①有期徒刑4 月 ②有期徒刑5 月  犯罪日期  110 年8 月底某日  ①110 年9 月1 日 ②110 年9 月6 日  偵查機關年度案號  臺灣雲林地方檢察署110年度偵字第8128號、第8701號 臺灣雲林地方檢察署110年度偵字第8128號、第8701號  最後事實審 法  院 臺灣雲林地方法院 臺灣雲林地方法院   案  號 110年度重訴字第9號 110年度重訴字第9號   判決日 111 年3 月9 日 111 年3 月9 日  確定判決 法  院 臺灣雲林地方法院 臺灣雲林地方法院   案  號 110年度重訴字第9號 110年度重訴字第9號   確定日 111 年4 月7 日 111 年4 月7 日  備     註  臺灣雲林地方檢察署111年度執字第933 號 臺灣雲林地方檢察署111年度執字第934 號（編號５已定應執行有期徒刑7月）